【裁判字號】    97,抗,68
【裁判日期】    970114
【裁判案由】    拆屋還地
【裁判全文】
臺灣高等法院民事裁定                    97年度抗字第68號
抗  告  人  甲○○
上列抗告人因與相對人行政院農業委員會林務局羅東林區管理處
間拆屋還地事件，對於中華民國96年12月 3日臺灣臺北地方法院
95年度重訴字第1512號所為裁定提起抗告，本院裁定如下：
    主  文
抗告駁回。
抗告訴訟費用由抗告人負擔。
    理  由
一、按核定訴訟標的之價額，以起訴時之交易價額為準；無交易
    價額者，以原告就訴訟標的所有之利益為準，民事訴訟法第
    77條之1第2項定有明文。
二、本件相對人在原法院起訴後，業經原法院判命抗告人應將坐
    落台北縣石碇鄉○○○○段下橫坪小段 12之8、12之10、12
    之12、12之14、12之15、12之17、12之18及20之11地號土地
    上，各如原判決附圖所示A、B、C部分，面積合計 4萬7,271
    平方公尺之建物、水塔、雨棚、宿舍、水泥屋、雲天洞等工
    作物及所鋪設之水泥地面拆除，並將占用之上開土地返還相
    對人，並經抗告人提起上訴聲明不服。經查， 系爭12之8、
    12之12、12之14、12之15、12之18、20之11地號土地，於起
    訴時之公告現值為每平方公尺新臺幣（下同） 2,900元，而
    系爭12之10、12之17地號土地，於起訴時之公告現值則為每
    平方公尺670元，有土地登記謄本可按（見原法院卷9至14、
    62、63頁），則本件上訴訴訟標的之價額應為3,789萬1,040
    元〔其計算式為： 2,900元× (445+598+185+75+16+51+73+
    165+321+558+7+224+71)平方公尺+ 670元× (44,406+16+22
    +38)平方公尺=37,891,040元〕， 從而原裁定核定訴訟標的
    價額為3,789萬1,040元，並以該價額為據，依民事訴訟法第
    77條之13、第77條之16第 1項規定之徵收標準，命抗告人限
    期補繳第二審裁判費 51萬8,280元，並無不合。抗告意旨雖
    以：相對人在原法院起訴時，原法院以95年度補字第 958號
    裁定核定訴訟標的價額為808萬8,100元，與原裁定核定之價
    額差距甚多云云。惟查，原法院當時係依起訴狀所載請求拆
    屋還地之面積2,789平方公尺（見原法院卷第4頁），估算訴
    訟標的價額為808萬8,100元，並據此命相對人繳納第一審裁
    判費8萬1,091元；嗣經地政機關測量後，相對人已依實際測
    量面積4萬7,271平方公尺所計算之訴訟標的價額，補繳第一
    審裁判費26萬4,429元（見原法院卷第2頁），是抗告人執此
    指摘原裁定關於訴訟標的價額核定不當，聲明廢棄，為無理
    由，應予駁回。
三、據上論結，本件抗告為無理由，依民事訴訟法第495條之1第
    1項、第449條第1項、第95條、第78條，裁定如主文。
中    華    民    國    97    年    1     月    14    日
                  民事第六庭
                      審判長 法  官 林鄉誠
                             法  官 許紋華
                             法  官 梁玉芬
正本係照原本作成。
本裁定除以適用法規顯有錯誤為理由，並經本院許可外，不得再
抗告。如提起再抗告，應於收受後10日內委任律師為訴訟代理人
向本院提出再抗告狀。並繳納再抗告費新台幣１千元。
中    華    民    國    97    年    1     月    16    日
                             書記官 常淑慧


司法院資訊處製作；財團法人民間司法改革基金會備份。
